臺灣臺南地方法院刑事判決　　　　　　　100年度易字第105號
公　訴　人　臺灣臺南地方法院檢察署檢察官
被　　　告　許程淵
上列被告因贓物等案件，經檢察官提起公訴（99年度營偵字第17
37號），被告就被訴事實為有罪之陳述，經本院合議庭裁定由受
命法官獨任行簡式審判程序，判決如下：
    主  文
許程淵意圖為自己不法之所有，而侵占離本人所持有之物，處罰
金新臺幣伍仟元，如易服勞役，以新臺幣壹仟元折算壹日。又故
買贓物，累犯，處有期徒刑伍月，如易科罰金，以新臺幣壹仟元
折算壹日。
    事  實
一、許程淵前因施用毒品案件，經臺灣高雄地方法院以90年度易
    字第4602號、94年度易字第673號判決，分別判處有期徒刑8
    月、9月確定；復因竊盜與施用毒品案件，經臺灣高雄地方
    法院分別以94年度簡字第5050號、94年度簡字第5183號判決
    ，各判處有期徒刑4月確定，並經定應執行刑為有期徒刑7月
    確定，上開案件經接續執行，於民國（下同）95年9月22日
    縮短刑期假釋出監，所餘刑期付保護管束，甫於95年12月1
    日保護管束期滿，未經撤銷假釋，其未執行之刑以已執行論
    而執行完畢。
二、詎其仍不知悔改，明知其於
  (一)99年11月16日上午某時，在臺南市鹽水區後厝26號之5前之
    路旁，所拾得之身分證、健保卡、駕駛執照各1張等物係脫
    離他人持有之物（上開證件均係林耀聖所有，林耀聖原將證
    件置放於其皮夾內，99年10月16日19時許，林耀聖平日使用
    之車牌號碼2Q-1286號自用小客車，在臺南市○○區○○路
    126 -3號前遭不詳之人破壞入內行竊，林耀聖置於車內之皮
    夾遭竊取後，皮夾內之證件再遭不詳之人棄置該處），詎許
    程淵為掩飾其已遭通緝之事實，竟意圖為自己不法之所有，
    將此離本人所持有之物侵占入己，欲供己日後遇警盤查身分
    時使用。
  (二)另於99年11月16日夜間某時，在臺南市○○區○○路之「藍
    語網咖」前，明知綽號「阿全」之男子所持有之行李箱1只
    （內有泳褲、桌球拍、鞋子、襪子、帽子等物）係來路不明
    之贓物（該行李箱係邱志源所有，邱志源原將上開行李箱置
    於其平日使用之車牌號碼6960-UK號自用小客車內，該自用
    小客車嗣於99年11月15日18時許至同年月16日7時前之某時
    ，遭不詳之人破壞入內行竊），竟仍基於故買贓物之故意，
    以新臺幣（下同）500元之代價，向「阿全」購買上開行李
    箱。
  (三)嗣於99年11月18日7時許，因另案通緝而為警在臺南市鹽水
    區後厝26之1號前查獲，當場並扣得上開之物，始而循線查
    悉上情。
三、案經臺南臺南市政府警察局新營分局報告臺灣臺南地方法院
    檢察署檢察官偵查辦理。
    理  由
一、程序事項：
    訊之被告許程淵對於起訴之犯罪事實均坦承不諱，並當庭表
    示認罪，而經本院裁定以簡式審判程序加以審理，則依據刑
    事訴訟法第273條之2、同法第159條第2項之規定，不適用傳
    聞法則有關限制證據能力之相關規定，合先敘明。
二、實體事項：
    訊據被告許程淵就上開犯罪事實均坦承不諱（詳警卷第4、8
    、9頁，偵卷第31、32、38、39、54頁，本院卷第21、23、2
    5頁），核與被害人林耀聖、邱志源於警詢之證述情節大致
    相符，並有扣押物品目錄表、贓物認領保管單及查獲照片共
    7張等物附卷可稽（詳警卷第11至17、34至40、42頁），足
    認被告之自白與事貫相符，本件被告犯嫌洵堪認定。
三、論罪科刑：
  (一)核被告所為，係分別犯刑法第349條第2項之故買贓物罪、同
    法第337條之侵占離本人持有之物罪。被告所犯上開2罪，犯
    意各別，行為互殊，應分論併罰。
  (二)又其前犯有前述有期徒刑以上之罪，甫於95年12月1日因保
    護管束期滿，未經撤銷假釋，其未執行之刑以已執行論而執
    行完畢，有臺灣高等法院被告前案紀錄表在卷可稽，其受有
    期徒刑執行完畢後5年內故意再犯本案有期徒刑以上之罪，
    為累犯，應依刑法第47條第1項規定加重其刑。
  (三)爰審酌被告因一己之私利，任意侵占他人物品，造成被害人
    損失，並故意購買贓物，助長他人不法財產犯罪，增加偵查
    犯罪員警追查贓物之困難，所為誠屬不該，惟念及被告犯後
    均坦承犯行，已有悔意等一切情狀，酌情分別量處如主文所
    示之刑，並諭知易科罰金及易服勞役之折算標準，以示懲儆
    。
四、據上論斷，應依刑事訴訟法第273條之1第1項、第299條第1
    項前段，刑法第337條、第349條第2項、第41條第1項前段、
    第42條第3項、第47條第1項，刑法施行法第1條之1，判決如
    主文所示。
五、如不服本判決，應於判決送達後10日內向本院提出上訴狀（
    應抄附繕本）。告訴人或被害人如對於本判決不服者，應具
    備理由請求檢察官上訴，其上訴期間之計算係以檢察官收受
    判決正本之日期為準。
中    華    民    國    100    年    2    月    25    日
                  刑事第一庭  法  官  洪士傑
上正本證明與原本無異。
如不服本判決應於收受送達後10日內向本院提出上訴書狀，並應
敘述具體理由；其未敘述上訴理
由者，應於上訴期間屆滿後20
日內向本院補提理由書（均須按他造當事人之人數附繕本）「切
勿逕送上級法院」。告訴人或被害人如對於本判決不服者，應具
備理由請求檢察官上訴，其上訴期間之計算係以檢察官收受判決
正本之日期為準。
                              書記官  黃鋕偉
中    華    民    國    100    年    2    月    25    日
附錄本案論罪科刑法條全文
刑法第337條（侵占遺失物罪）
意圖為自己或第三人不法之所有，而侵占遺失物、漂流物或其他
離本人所持有之物者，處5 百元以下罰金。
中華民國刑法第349條（普通贓物罪）
收受贓物者，處3年以下有期徒刑、拘役或5百元以下罰金。
搬運、寄藏、故買贓物或為牙保者，處5年以下有期徒刑、拘役
或科或併科1千元以下罰金。
因贓物變得之財物，以贓物論。